臺灣高等法院臺中分院刑事裁定　
110年度聲字第1350號
聲  請  人  臺灣高等檢察署臺中檢察分署檢察官
受  刑  人  蔡景樺



上列聲請人因受刑人數罪併罰有二裁判以上，聲請定其應執行之
刑（聲請案號：110年度執聲字第655號），本院裁定如下：
    主  文
蔡景樺因犯如附表所示各罪所處之刑，應執行有期徒刑貳年肆月
。
    理  由
一、聲請意旨略以：受刑人蔡景樺因犯詐欺等數罪，先後經判決
    確定如附表，應依刑法第53條、第51條第5款規定，定其應
    執行之刑，爰依刑事訴訟法第477條第1項規定聲請定其應執
    行刑等語。
二、按數罪併罰，有二裁判以上者，依第51條之規定，定其應執
    行之刑；又數罪併罰，分別宣告其罪之刑，如宣告多數有期
    徒刑者，於各刑中之最長期以上，各刑合併之刑期以下，定
    其刑期，但不得逾30年。刑法第53條、刑法第51條第5款分
    別定有明文。次按法律上屬於自由裁量之事項，並非概無法
    律性之拘束。自由裁量係於法律一定之外部性界限內（以定
    執行刑言，即不得違反刑法第51條之規定），使法官具體選
    擇以為適當之處理；因此在裁量時，必須符合所適用之法規
    之目的。更進一步言，須受法律秩序之理念所指導，此亦即
    所謂之自由裁量之內部性界限。關於定應執行之刑，既屬自
    由裁量之範圍，其應受此項內部性界限之拘束，要屬當然（
    最高法院80年台非字第473號判例意旨參照）。
三、經查，受刑人因犯詐欺等數罪，經臺灣臺中地方法院及本院
    先後判處如附表所示之刑，且經確定在案，有各該案件判決
    書及臺灣高等法院被告前案紀錄表附卷可稽。本院審核相關
    案卷，考量自由裁量之範圍應受內部性界限之拘束及不利益
    變更禁止原則，復審酌受刑人所犯各罪之犯罪時間、犯罪態
    樣、侵害法益種類及責任非難程度，爰定其應執行刑如主文
    所示。
據上論斷，爰依刑事訴訟法第477條第1項，刑法第53條、第51條
第5款，裁定如主文。
中　　華　　民　　國　　110 　年　　5 　　月　　24　　日
            刑事第五庭    審判長法　官  鄭  永  玉
　　　　　　　　　　　　        法　官  卓  進  仕
　　　　　　　　　　　　　      法　官  許  文  碩  
以上正本證明與原本無異。
如不服本裁定，應於收受送達後5日內向本院提出抗告書狀（須
附繕本）。
                                書記官  林  育  萱
　　　　　　　　　　　　　　　　
中　　華　　民　　國　　110 　年　　5 　　月　　25　　日
　
附表：受刑人蔡景樺定應執行刑案件一覽表
編            號          1         2         3 罪            名        詐欺       詐欺        詐欺 宣     告     刑  有期徒刑1年1月   有期徒刑1年1月 有期徒刑1年1月 犯   罪  日   期  108.09.11 108.09.12 108.09.10 108.09.10 偵查（自訴）機關年  度  案  號  臺中地檢109年度偵字第23658號 彰化地檢109年度偵字第6210、6211號 彰化地檢109年度偵字第6210、6211號 最後事實審 法        院 臺中地院 中高分院 中高分院  案        號 109年度金訴字第517號 110年度金上訴字第64號 110年度金上訴字第64號  判 決  日 期 110.01.14 110.02.23 110.02.23 確定判決 法        院 臺中地院 中高分院 中高分院  案        號 109年度金訴字第517號 110年度金上訴字第64號 110年度金上訴字第64號  判決確定日期 110.03.09 110.03.23 110.03.23 是否為得易科罰金之案件         否　          否        否 備            註  臺中地檢110年度執字第3858號 彰化地檢110年度執字第1693號（編號2至12已定應執行刑有期徒刑2年） 彰化地檢110年度執字第1693號（編號2至12已定應執行刑有期徒刑2年） 
編            號          4         5         6 罪            名        詐欺       詐欺        詐欺 宣     告     刑  有期徒刑1年1月   有期徒刑1年1月 有期徒刑1年1月 犯   罪  日   期  108.09.10 108.09.10 108.09.10 偵查（自訴）機關年  度  案  號  彰化地檢109年度偵字第6210、6211號 彰化地檢109年度偵字第6210、6211號 彰化地檢109年度偵字第6210、6211號 最後事實審 法        院 中高分院 中高分院 中高分院  案        號 110年度金上訴字第64號 110年度金上訴字第64號 110年度金上訴字第64號  判 決  日 期 110.02.23 110.02.23 110.02.23 確定判決 法        院 中高分院 中高分院 中高分院  案        號 110年度金上訴字第64號 110年度金上訴字第64號 110年度金上訴字第64號  判決確定日期 110.03.23 110.03.23 110.03.23 是否為得易科罰金之案件         否　          否        否 備            註  彰化地檢110年度執字第1693號（編號2至12已定應執行刑有期徒刑2年） 彰化地檢110年度執字第1693號（編號2至12已定應執行刑有期徒刑2年） 彰化地檢110年度執字第1693號（編號2至12已定應執行刑有期徒刑2年） 
編            號          7         8         9 罪            名        詐欺       詐欺        詐欺 宣     告     刑  有期徒刑1年1月   有期徒刑1年1月 有期徒刑1年1月 犯   罪  日   期  108.09.10 108.09.10 108.09.10 偵查（自訴）機關年  度  案  號  彰化地檢109年度偵字第6210、6211號 彰化地檢109年度偵字第6210、6211號 彰化地檢109年度偵字第6210、6211號 最後事實審 法        院 中高分院 中高分院 中高分院  案        號 110年度金上訴字第64號 110年度金上訴字第64號 110年度金上訴字第64號  判 決  日 期 110.02.23 110.02.23 110.02.23 確定判決 法        院 中高分院 中高分院 中高分院  案        號 110年度金上訴字第64號 110年度金上訴字第64號 110年度金上訴字第64號  判決確定日期 110.03.23 110.03.23 110.03.23 是否為得易科罰金之案件         否　          否        否 備            註  彰化地檢110年度執字第1693號（編號2至12已定應執行刑有期徒刑2年） 彰化地檢110年度執字第1693號（編號2至12已定應執行刑有期徒刑2年） 彰化地檢110年度執字第1693號（編號2至12已定應執行刑有期徒刑2年） 
編            號          10         11         12 罪            名        詐欺       詐欺        詐欺 宣     告     刑  有期徒刑1年1月   有期徒刑1年2月 有期徒刑1年4月 犯   罪  日   期  108.09.10 108.09.10 108.09.10 偵查（自訴）機關年  度  案  號  彰化地檢109年度偵字第6210、6211號 彰化地檢109年度偵字第6210、6211號 彰化地檢109年度偵字第6210、6211號 最後事實審 法        院 中高分院 中高分院 中高分院  案        號 110年度金上訴字第64號 110年度金上訴字第64號 110年度金上訴字第64號  判 決  日 期 110.02.23 110.02.23 110.02.23 確定判決 法        院 中高分院 中高分院 中高分院  案        號 110年度金上訴字第64號 110年度金上訴字第64號 110年度金上訴字第64號  判決確定日期 110.03.23 110.03.23 110.03.23 是否為得易科罰金之案件         否　          否        否 備            註  彰化地檢110年度執字第1693號（編號2至12已定應執行刑有期徒刑2年） 彰化地檢110年度執字第1693號（編號2至12已定應執行刑有期徒刑2年） 彰化地檢110年度執字第1693號（編號2至12已定應執行刑有期徒刑2年）